臺灣桃園地方法院民事裁定　　　　　　　 100年度抗字第11號
抗　告　人　簡鳳珠
相　對　人　桃園縣政府地方稅務局
法定代理人　林延文
上列當事人間分配表異議之訴聲請訴訟救助事件，抗告人對於民
國99年12月01日本院桃園簡易庭99年度桃簡救字第22號裁定提起
抗告，本院裁定如下：
    主  文
抗告駁回。
抗告費用由抗告人負擔。
    理  由
一、按「當事人無資力支出訴訟費用者，法院應依聲請，以裁定
    准予訴訟救助。但顯無勝訴之望者，不在此限。」，民事訴
    訟法第107 條第1 項定有明文。所謂無資力，係指窘於生活
    ，且缺乏經濟上之信用而言（最高法院18年抗字第260 號、
    43年台抗字第152 號判例意旨參照），申言之，若非無籌措
    款項以支出訴訟費用之信用技能，即難謂為無資力支出訴訟
    費用。且此項請求救助之事由，依同法第109 條第2 項、第
    284 條之規定，應依證據之性質釋明之，而法院調查聲請人
    是否無資力支出訴訟費用，專就聲請人提出之證據為之，如
    聲請人並未提出證據，或依其提出之證據，未能信其無資力
    支出訴訟費用之主張為真實，即應將其聲請駁回，並無調查
    之必要（最高法院26年滬抗字第34號判例意旨參照）。
二、抗告意旨略以：抗告人不服原審裁定，爰依法提出抗告，除
    另狀補呈理由外，謹先聲明如上等語（惟迄未補正抗告理由
    ）。
三、經查，本件抗告人聲請訴訟救助，固提出郵政存簿儲金簿暨
    存提明細影本為證（見原審卷第6 至9 頁），惟尚不足以釋
    明抗告人無資力支出訴訟費用【按抗告人與相對人間請求分
    配表異議之訴事件，抗告人所應繳納之第一審裁判費為新台
    幣（下同）1,110 元，詳見本院桃園簡易庭99年度桃補字第
    376 號裁定）；且經原審依職權查詢抗告人之97年度、98年
    度財產所得調件明細表，可知抗告人於98年間尚有財產交易
    所得1 筆36,980元，另其名下並有房屋1 筆、土地3 筆，財
    產總額390,208 元（見原審卷第12至13頁），益徵抗告人並
    非無資力支出上開訴訟費用；此外，抗告人復未提出其他能
    即時調查之證據，以釋明其窘於生活且缺乏經濟信用，而無
    資力支出上開訴訟費用之主張為真實，自難採信抗告人為無
    資力支出上開訴訟費用者，核諸上開說明，抗告人尚不符合
    無資力之要件，是其聲請訴訟救助即無從准許。原審裁定駁
    回其聲請，於法尚無不合。從而，本件抗告為無理由，應予
    駁回。
四、結論：本件抗告為無理由，依民事訴訟法第436 條之1 第3
    項、第449 條第1 項、第95條、第78條，裁定如主文。
中    華    民    國  100     年    2     月    9     日
                  民事第三庭    審判長法  官  張益銘
                                      法  官  陳心婷
                                      法  官  周玉
以上正本係照原本作成
本裁定不得抗告
中    華    民    國  100     年    2     月    9     日
                                      書記官  楊郁馨